【裁判字號】    95,易,1183
【裁判日期】    950626
【裁判案由】    竊盜
【裁判全文】
臺灣臺北地方法院刑事判決              95年度易字第1183號
公  訴  人  臺灣臺北地方法院檢察署檢察官
被      告  甲○○
上列被告因竊盜等案件，經檢察官提起公訴（95年度偵字第9887
、10994號），嗣因被告就被訴事實為有罪之陳述，經本院告知
簡式審判意旨，並聽取公訴人及被告之意見後，本院合議庭裁定
由受命法官獨任依簡式審判程序審理，判決如下：
    主  文
甲○○連續竊盜，累犯，處有期徒刑壹年貳月。
    事  實
一、甲○○前因竊盜案件，經臺灣板橋地方法院以民國92年度易
    字第672號判處有期徒刑8月確定，並於93年8月18日執行完
    畢出監，及經臺灣桃園地方法院以94年度易字第678號判處
    有期徒刑9月確定，並於95年3月30日執行完畢出監。詎仍不
    知悔改，竟意圖為自己不法之所有之概括犯意，先於民國95
    年4月23日14時許，在臺北縣樹林市○○街○段20巷26號地下
    室，因見張日興疏未將其所有車號HL-4383號自小貨車之鑰
    匙取下，而轉動插置於鑰匙孔之鑰匙，徒手竊取該車，得手
    後旋即離去現場，而於同日15時30分，行經臺北縣新莊市○○路269巷口時，不慎擦撞簡連興所有，停放於路旁停車格
    內車號783-DE號營業小客車，經員警到場處理，始知上情；
    復於95年4月29日上午7時10分，在臺北縣板橋市○○街127
    號前，因見丙○○疏未將其所有車號UTJ-277號輕型機車之
    鑰匙取下，而轉動插置於機車龍頭鎖之鑰匙，徒手竊取該車
    ，得手後旋即離去現場，並將之停放於臺北市中山區○○○
    路○段24號之停車場內；又於同月30日16時許，在臺北縣新
    店市○○路77巷1號前，見林君祐疏未將其所有車號CLQ-3
    56號重型機車之鑰匙取下，而轉動插置於機車龍頭鎖之鑰匙
    ，徒手竊取該車，得手後旋即離去現場，並將之停放於臺北
    縣新店市○○路停車場內；復於同日22時30分，無故侵入臺
    北縣板橋市○○路○段98之2號1樓（侵入住宅部分未據告訴
    ），徒手竊取丁○○所有而放置於桌上之汽車鑰匙及遙控器
    ，嗣欲竊取丁○○所有車號P6-3450號自小客車時，即為丁○○發覺，而甲○○見狀旋即逃逸；再於同年5月1日14時39
    分，在臺北市中山區○○○路○段111號地下2樓停車場，見
    戊○○所租用車號5833-DF號自小客車，疏未將車熄火，而
    徒手竊取該車，得手後旋即駛離現場，嗣行經臺北市○○○
    路○段6號前時，為警發覺行蹤可疑，而向前盤檢，經警以電
    腦查詢，發覺該車為失竊車輛，始知上情。
二、案經丙○○、丁○○、戊○○訴由臺北市政府警察局松山分
    局及臺北縣政府警察局新莊分局報請臺灣臺北地方法院檢察
    署檢察官偵查起訴，本院於準備程序中經訊問被告自白犯罪
    後，認為宜以簡式審判程序審理。
    理  由
壹、程序方面：
    按本件被告甲○○所犯係死刑、無期徒刑、最輕本刑為3年
    以上有期徒刑以外之罪，其於準備程序就前揭被訴事實為有
    罪之陳述，經本院告知簡式審判程序之旨，並聽取其與公訴
    人之意見後，本院認無不得或不宜改依簡式審判程序進行之
    處，爰依刑事訴訟法第273條之1第1項、第284條之1，裁定
    本件由受命法官獨任進行簡式審判程序，合先敘明。
貳、實體部分：
一、證據之認定：
    上述犯罪事實，業據被告於警詢、偵訊及本院審理時均供承
    不諱，核與告訴人丙○○、丁○○、戊○○於警詢時指訴之
    情節相符，並經證人即被害人林君祐之姊乙○○及張日興證
    述屬實，此外復有現場照片、贓物認領保管單、車輛失竊電
    腦輸入單等在卷可資佐證。是依上述補強證據已足資擔保被
    告於本院審理中就前開犯罪事實所為之任意性自白具有相當
    程度之真實性，而得使本院確信被告前述自白之犯罪事實確
    屬真實，從而依刑事訴訟法第156條第1項「被告之自白，非
    出於強暴、脅迫、利誘、詐欺、疲勞訊問、違法羈押或其他
    不正之方法，且與事實相符者，得為證據。」及同條第2項
    「被告之自白，不得作為有罪判決之唯一證據，仍應調查其
    他必要之證據，以察其是否與事實相符。」規定，本院自得
    依被告前述自白及各該補強證據認定被告確有為前述犯行，
    本件事證明確，被告犯行堪以認定。
二、論罪科刑之法律適用：
  (一)核被告甲○○所為，係犯刑法第320條第1項之普通竊盜罪。
  (二)被告多次竊盜犯行，君時間緊接、觸犯構成要件相同之罪名
    ，顯係基於概括犯意反覆為之，應依連續犯之規定論以一罪
    ，並依法加重其刑。
  (三)又被告曾犯有如事實欄所示之前科，有卷附臺灣高等法院被
    告全國前案紀錄表可按，其受有徒刑執行完畢，5年內再犯
    本件有期徒刑以上之罪，為累犯，依法遞行加重其刑。
  (四)爰審酌被告之犯罪動機、目的、手段、犯罪所造成之損害，
    暨其智識程度、品行、犯後尚能坦承犯行犯後態度良好等一
    切情狀，量處如主文所示之刑。
三、據上論斷，應依刑事訴訟法第273條之1第1項、第299條第1
    項前段，刑法第56條、第320條第1項、第47條，罰金罰鍰提
    高標準條例第1條前段，判決如主文。
本案經檢察官郭昭吟到庭執行職務。
中    華    民    國    95    年    6     月    26    日
                  刑事第十二庭  法  官  曾正龍
以上正本證明與原本無異。
如不服本判決，應於判決送達後10日內，向本院提出上訴狀。
                                書記官  彭自青
中    華    民    國    95    年    6     月    26    日
附錄本案論罪科刑法條全文：
中華民國刑法第320條
意圖為自己或第三人不法之所有，而竊取他人之動產者，為竊盜
罪，處5年以下有期徒刑、拘役或500元以下罰金。
意圖為自己或第三人不法之利益，而竊佔他人之不動產者，依前
項之規定處斷。
前2項之未遂犯罰之。


司法院資訊處製作；財團法人民間司法改革基金會備份。
